臺灣彰化地方法院民事裁定
111年度監宣字第233號
聲  請  人  楊依縈  

相  對  人  楊明抄  

關  係  人  曾麗香  

            楊朝淵  

上列聲請人聲請監護宣告事件，本院裁定如下：
    主      文
宣告楊明抄（民國00年0月00日生、國民身分證號碼：Z00000000
0號）為受監護宣告之人。
選定楊依縈（民國00年0月0日生、國民身分證號碼：Z000000000
號）為受監護宣告之人之監護人。
指定曾麗香（民國00年0月00日生、國民身分證號碼：Z00000000
0號）為會同開具財產清冊之人。
聲請程序費用由受監護宣告之人負擔。
    理    由
一、聲請意旨略以：聲請人為相對人之女，相對人於民國110年1
    0月因騎腳踏車跌倒致腦震盪，致不能為意思表示或受意思
    表示，或不能辨識其意思表示之效果。為辦理帳戶事宜，爰
    依家事事件法第10章、第11章之規定，請求對相對人為監護
    宣告，為此請求選定聲請人為相對人之監護人，並指定相對
    人之妻即關係人曾麗香為會同開具財產清冊之人等語。
二、按對於因精神障礙或其他心智缺陷，致不能為意思表示或受
    意思表示，或不能辨識其意思表示之效果者，法院得因本人
    、配偶、四親等內之親屬、最近一年有同居事實之其他親屬
    、檢察官、主管機關、社會福利機構、輔助人、意定監護受
    任人或其他利害關係人之聲請，為監護之宣告，民法第14條
    第1項定有明文。次按受監護宣告之人應置監護人。法院為
    監護之宣告時，應依職權就配偶、四親等內之親屬、最近一
    年有同居事實之其他親屬、主管機關、社會福利機構或其他
    適當之人選定一人或數人為監護人，並同時指定會同開具財
    產清冊之人。法院為前項選定及指定前，得命主管機關或社
    會福利機構進行訪視，提出調查報告及建議。監護之聲請人
    或利害關係人亦得提出相關資料或證據，供法院斟酌。法院
    選定監護人時，應依受監護宣告之人之最佳利益，優先考量
    受監護宣告之人之意見，審酌一切情狀，並注意下列事項：
    (一)受監護宣告之人之身心狀態與生活及財產狀況。(二)受
    監護宣告之人與其配偶、子女或其他共同生活之人間之情感
    狀況。(三)監護人之職業、經歷、意見及其與受監護宣告之
    人之利害關係。(四)法人為監護人時，其事業之種類與內容
    ，法人及其代表人與受監護宣告之人之利害關係。民法第11
    10條、第1111條、第1111條之1分別定有明文。再按監護宣
    告之裁定，於裁定送達或當庭告知法院選定之監護人時發生
    效力；監護宣告裁定經廢棄確定前，監護人所為之行為，不
    失其效力，家事事件法第169條第1項、第170條第1項分別定
    有明文。
三、經查，聲請人所主張之事實，有同意書、親屬系統表、戶籍
    謄本、秀傳醫療財團法人彰濱秀傳紀念醫院診斷證明書等件
    為據，且經本院在鑑定人即衛生福利部彰化醫院梁孫源醫師
    前做鑑定，前開鑑定醫師所為之鑑定意見認：「日常生活狀
    況：1.日常生活活動：個案目前不認得人，終日臥床，無法
    自行走動，無主動表達，目前進食由需他人由鼻胃管灌食，
    大、小便不會表示，留置尿管、尿袋，個案盥洗需他人協助
    ，生活起居完全仰賴他人照顧。2.經濟活動能力：極重度障
    礙。3.社會性：極重度障礙，對問話無法回應，無法遵從指
    令。」、「精神狀態：(1)意識/溝通性：眼睛閉上，對叫喚
    無回應，亦無主動表達，偶而出現無意義搖頭動作。 (2)記
    憶力：極重度障礙，無法表示。(3)定向力：極重度障礙，
    無法表示。(4)計算能力：極重度障礙，無法表示。(5)理解
    .判斷力：極重度障礙，無法表示。(6)認知功能檢查：迷你
    心智量表（MMSE)得分0分，臨床失智評估量表(CDR)得分為4
    分，有極重度認知功能障礙。(7)行為：無法遵從任何指令
    。(8)情緒：淡漠、缺少表情變化。(9)思考、語言：無言語
    表達。」、「有關判斷能力判定之意見：不能管理處分自己
    財產。判定的依據：個案民國110年10月發生創傷性腦出血
    致極重度失智，經住院治療及後續療養照顧，仍存在極重度
    認知功能障礙，個案目前迷你心智量表（MMSE)得分0分，臨
    床失智評估量表(CDR)得分為4分，有極重度認知功能障礙。
    個案理解能力、表達能力及判斷能力皆有極重度障礙。」、
    「回復可能性說明：恢復的可能性低，因個案民國110年10
    月創傷性腦出血至今，經住院治療及後續療養照顧，認知功
    能及個人功能仍逐步退化，目前達極重度失智，無進步跡象
    ，且持續退化中，恢復的可能性低。」、「鑑定判定：(1)
    基於受鑑定人因創傷性腦出血致極重度失智，致使個案理解
    能力、表達能力及判斷能力皆有極重度障礙，以致個案不能
    管理處分自己的財產，且回復之可能性低。⑵其障礙之程度
    ，可為監護宣告。」等情，有衛生福利部彰化醫院111年7月
    6日彰醫精字第1110500303號函暨成年監護鑑定書一份在卷
    可稽。故聲請人聲請對相對人為監護之宣告，為有理由，應
    予准許，爰宣告相對人為受監護宣告之人。
四、本件相對人既經監護宣告，業如前述，揆諸前揭規定，自應
    為其選定監護人及指定會同開具財產清冊之人。查關係人曾
    麗香及聲請人為相對人之妻女，堪認該2人均能盡力維護相
    對人之權益，且相對人之子楊朝淵同意由聲請人擔任相對人
    之監護人，由關係人曾麗香擔任會同開具財產清冊之人等情
    ，並提出同意書、親屬系統表、戶籍謄本、診斷書等件為證
    。本院審酌聲請人、關係人曾麗香分別為相對人之女及妻，
    與相對人關係非常密切，由渠等分別擔任相對人之監護人、
    會同開具財產清冊之人，應符合相對人之最佳利益，爰裁定
    如主文第2、3項所示。
五、末依民法第1113條準用同法第1099條、第1099條之1之規定
    ，於監護開始時，監護人楊依縈對於受監護宣告之人楊明抄
    之財產，應會同關係人曾麗香於2個月內開具財產清冊，並
    陳報法院，於開具完成並陳報法院前，監護人對於受監護宣
    告之人之財產，僅得為管理上必要之行為，併此指明。
六、依家事事件法第164條第2項，裁定如主文。 　　　　　　
中　　華　　民　　國　　111 　年　　8 　　月　　2 　　日
               家事法庭  法　　　官 王美惠
以上正本係照原本作成。
如對本裁定抗告，須於裁定送達後十日之不變期間內，向本院提
出抗告狀，並繳納抗告費新臺幣1千元。
中　　華　　民　　國　　111 　年　　8 　　月　　2 　　日
                         書  記  官 林子惠